【裁判字號】    99,審訴緝,121
【裁判日期】    991105
【裁判案由】    毒品危害防制條例
【裁判全文】
臺灣桃園地方法院宣示判決筆錄       99年度審訴緝字第121號
公  訴  人  臺灣桃園地方法院檢察署檢察官
被      告  甲○○
指定辯護人  本院公設辯護人林銘宏
上列被告因違反毒品危害防制條例案件，於中華民國99年11月5
日下午5 時許，在本院第十法庭宣示判決，出席職員如下：
          法  官   許曉微
          書記官   洪明媚
          通  譯
法官起立朗讀判決主文、犯罪事實要旨、處罰條文、附記事項及
告以上訴限制、期間並提出上訴狀之法院，且諭知記載其內容：
一、主  文：
    甲○○犯如附表所示之罪，各處如附表主文欄所示之刑。應
    執行有期徒刑壹年伍月，扣案之海洛因伍包含袋（驗餘毛重
    共壹點肆捌玖零公克）、甲基安非他命拾包含袋（驗餘淨重
    共壹點伍捌伍貳公克）、甲基安非他命貳拾捌包含袋（驗餘
    毛重共參拾陸點柒壹公克）均沒收銷燬之，搗臼壹組、分裝
    袋伍佰伍拾肆個、甲基安非他命吸食器貳組、玻璃球吸食器
    壹個均沒收。
二、犯罪事實要旨：
    甲○○前於民國88年間因施用毒品案件，經本院以88年度毒
    聲字第3563號裁定送觀察勒戒，認有繼續施用毒品之傾向，
    再經本院以88年度毒聲字第3930號裁定令入戒治處所施以強
    制戒治，嗣經本院裁定停止戒治、撤銷停止戒治，於90年3
    月17日戒治期滿執行完畢，並經臺灣桃園地方法院檢察署檢
    察官以90年戒偵字562 號為不起訴處分確定。又於前開強制
    戒治執行完畢釋放後5 年內之90年間，因施用毒品案件，經
    本院以90年度毒聲字第4114號裁定令入戒治處所施以強制戒
    治，嗣經本院以91年度毒聲字第3637號裁定停止戒治，於92
    年1 月8 日出所並付保護管束，至92年5 月6 日期滿執行完
    畢，該次施用毒品犯行並經本院以91年壢簡字第712 號判決
    判處有期徒刑5 月確定，於92年5 月16日易科罰金執行完畢
    。又因違反電子遊戲場業管理條例及賭博案件，經本院及台
    灣板橋地方法院以93年度壢簡字第1210號、93年度簡字第34
    86號判處有期徒刑3 月、4 月確定，分別於94年5 月4 日及
    94年2 月14日易科罰金執行完畢；又因電子遊戲場業管理條
    例案件，經本院以94年度壢簡字第950 號判處有期徒刑4 月
    ，於95年3 月21日執行完畢。復於94年再因持有第一級毒品
    案件，經本院以95年訴字第479 號判決判處有期徒刑4 月；
    又於95年間再施用毒品案件，經本院以95年壢簡字第1782號
    判決判處有期徒刑4 月；上開兩罪接續執行，嗣經本院以96
    年度聲減字第702 號裁定各減宣告刑二分之一後，於96年9
    月15日縮刑期滿執行完畢。詎甲○○猶不知悔改，基於施用
    第一、二級毒品之犯意，於如附表編號所示犯罪時間、地點
    及方式，施用第一級毒品海洛因1 次與第二級毒品甲基安非
    他命2 次，並分別於如附表所示查獲時間、地點為警查獲，
    且扣得其所有如附表扣案物品欄所示之毒品及供（非專供）
    施用毒品所用之物。
三、處罰條文：
    毒品危害防制條例第10條第1 項、第2 項、第18條第1 項前
    段，刑法第11條、第47條第1 項、第38條第1 項第2 款、第
    51條第5 款。
四、附記事項：
    於98年7 月28日所扣案之注射針筒1 支，訊據被告甲○○否
    認為其所有，且其供稱係以捲煙方式施用海洛因，是無證據
    證明該扣案之注射針筒1 支與本件被告施用第一級毒品之犯
    行有關，爰不於本案中併予宣告沒收。又同日經警在案外人
    林淑芳皮包內所扣案之海洛因1 小包（毛重0.2 公克），既
    非自被告處起獲，被告於本院行準備程序中亦否認為其所有
    ，尚乏證據證明與本件被告施用毒品案有關，而檢察官亦未
    於本案中就此海洛因1 小包聲請宣告沒收銷燬，是亦不於本
    案中併予宣告沒收銷燬，均附此敘明。
五、協商判決除有刑事訴訟法第455 條之4 第1 項第1 款於本訊
    問程序終結前，被告撤銷協商合意或檢察官撤回協商聲請者
    ；第2 款被告協商之意思非出於自由意志者；第4 款被告所
    犯之罪非第455 條之2 第1 項所定得以協商判決者；第6 款
    被告有其他較重之裁判上一罪之犯罪事實者；第7 款法院認
    應諭知免刑或免訴、不受理者情形之一，及違反同條第2 項
    「法院應於協商合意範圍內為判決；法院為協商判決所科之
    刑，以宣告緩刑或2 年以下有期徒刑、拘役或罰金為限」之
    規定者外，不得上訴。
六、如有前項得上訴之情形者，得自收受判決送達後10日內，向
    本院提出上訴書狀，上訴於第二審法院。
中    華    民    國    99    年    11    月    5     日
                            刑事庭法  官  許曉微
                                  書記官  洪明媚
以上正本證明與原本無異。
                                  書記官  洪明媚
中    華    民    國    99    年    11    月    5     日
附錄本案論罪科刑依據之法條：
毒品危害防制條例第10條
施用第一級毒品者，處6 月以上5 年以下有期徒刑。
施用第二級毒品者，處3 年以下有期徒刑。
附表
┌─┬──────┬───────┬───────┬───────┬──────────┐
│編│犯罪時間、地│犯罪行為      │查獲時間、地點│扣案物品      │主                文│
│號│點          │              │              │              │                    │
├─┼──────┼───────┼───────┼───────┼──────────┤
│1 │98年4 月30日│以玻璃球吸食器│98年5 月1 日晚│甲基安非他命10│甲○○施用第二級毒品│
│  │中午12時許，│燒烤方式施用第│上11時30分許，│包含袋（淨重共│，累犯，處有期徒刑柒│
│  │在桃園縣楊梅│二級毒品甲基安│在桃園縣楊梅鎮│1.6122公克，驗│月，扣案甲基安非他命│
│  │鎮○○路某處│非他命1 次    │梅高路與楊新路│餘淨重共1.5852│拾包含袋（驗餘淨重共│
│  │            │              │口遭查獲      │公克）        │壹點伍捌伍貳公克）均│
│  │            │              │              │              │沒收銷燬之。        │
├─┼──────┼───────┼───────┼───────┼──────────┤
│2 │98年7 月28日│將海洛因摻於香│98年7 月28日  │海洛因5 包含袋│甲○○施用第一級毒品│
│  │中午某時，在│菸內，以抽菸方│中午晚上11時5 │（毛重1.5 公克│，累犯，處有期徒刑柒│
│  │桃園縣龍潭鄉│式施用第一級毒│分許，在桃園縣│，驗餘毛重共  │月，扣案海洛因伍包含│
│  │中原路一段56│品海洛因1 次  │龍潭鄉○○路一│1.4890公克）、│袋（驗餘毛重共壹點肆│
│  │巷24弄4 號2C│              │段56巷24弄4 號│搗臼1 組、分裝│捌玖零公克）均沒收銷│
│  │室          │              │2C室遭查獲    │袋554 個。    │燬之，搗臼壹組、分裝│
│  │            │              │              │              │袋伍佰伍拾肆個均沒收│
│  │            │              │              │              │。                  │
├─┼──────┼───────┼───────┼───────┼──────────┤
│3 │98年7 月28日│以玻璃球吸食器│    同上      │甲基安非他命28│甲○○施用第二級毒品│
│  │中午某時，在│燒烤方式施用第│              │包含袋（毛重共│，累犯，處有期徒刑柒│
│  │桃園縣龍潭鄉│二級毒品甲基安│              │36.72 公克，驗│月，扣案甲基安非他命│
│  │中原路一段56│非他命1 次    │              │餘毛重共36.71 │貳拾捌包含袋（驗餘毛│
│  │巷24弄4 號2C│              │              │公克）、甲基安│重共參拾陸點柒壹公克│
│  │室          │              │              │非他命吸食器2 │）均沒收銷燬之，甲基│
│  │            │              │              │組、甲基安非他│安非他命吸食器貳組、│
│  │            │              │              │命玻璃球吸食器│玻璃球吸食器壹個均沒│
│  │            │              │              │1 個。        │收。                │
└─┴──────┴───────┴───────┴───────┴──────────┘

司法院資訊處製作；財團法人民間司法改革基金會備份。
